臺灣桃園地方法院民事裁定
111年度小上字第7號
上  訴  人  王國龍    
                        居桃園市○○區○○○街000巷00號                             0樓
被 上 訴人  良京實業股份有限公司

法定代理人  平川秀一郎
上列當事人間請求清償債務事件，上訴人對於民國110年10月28
日本院桃園簡易庭110年度桃小字第1527號小額民事判決提起上
訴，本院裁定如下：
    主  文
上訴駁回。
第二審訴訟費用新臺幣壹仟伍佰元由上訴人負擔。
    理  由
一、按對於小額程序之第一審裁判之上訴，非以其違背法令為理
    由，不得為之；其上訴狀內應記載上訴理由，並表明原判決
    所違背之法令及其具體內容，暨依訴訟資料可認為原判決有
    違背法令之具體事實，民事訴訟法第436條之24第2項、第43
    6條之25分別定有明文。又依民事訴訟法第436條之32第2項
    準用第468條及第469條第1至5款之規定，所謂判決違背法令
    係指判決不適用法規或適用不當者而言，且判決有同法第46
    9條第1款至第5款情形之一者，為當然違背法令。是當事人
    以小額程序之第一審判決違背法令為理由提起上訴時，就原
    判決如何不適用法規或適用法規不當，其上訴狀或理由書應
    有具體之指摘，並揭示該法規之條項或其內容，若係成文法
    以外之法則，應揭示該法則之旨趣，倘為司法院解釋或最高
    法院之判例，則應揭示該判解之字號或其內容，如依民事訴
    訟法第469條第1款至第5款所列各款事由提起上訴者，其上
    訴狀或理由書應揭示合於該條款之事實，若小額訴訟程序上
    訴人之上訴狀或理由書未依上述方法表明者，自難認已對原
    判決之違背法令有具體之指摘，其上訴即不合法（最高法院
    71年台上字第314號裁判意旨參照）。而依民事訴訟法第436
    條之32第2項規定，第469條第6款之判決不備理由或理由矛
    盾之當然違背法令於小額事件之上訴程序並不準用。是於小
    額事件中所謂違背法令，並不包含認定事實錯誤、取捨證據
    不當或就當事人提出之事實或證據疏於調查或漏未斟酌之判
    決不備理由情形。又依民事訴訟法第436條之32第2項準用同
    法第471條第1項之上訴法律審（第三審）之規定，小額訴訟
    程序之上訴人若未於提起上訴後20日內提出如上所述之合法
    上訴理由書於第二審法院，第二審法院無庸命其補正，即得
    依同法第436條之32第2項準用同法第444條第1項前段之規定
    ，逕以裁定駁回之。
二、本件上訴意旨略以：伊並未收到開庭通知，且伊沒有向被上
    訴人購買任何產品，也沒有欠被上訴人款項。故為此提起本
    件上訴等語。
三、經查：
  ㈠上訴人雖辯稱其並未收到原審開庭通知云云，惟依原審卷內
    資料可知，原審曾對上訴人之住所地「桃園市○○區○○○街000
    巷00號5樓」送達民國110年10月14日言詞辯論期日通知書，
    前揭訴訟文書於110年9月8日寄存送達於前述地址所轄之桃
    園市政府警察局桃園分局同安派出所，有送達證書附卷可稽
    （見原審卷第15頁），而該址為上訴人之戶籍地址，亦有上
    訴人戶籍謄本在卷可參（見原審卷第11頁），足見原審已依
    民事訴訟法第138條寄存送達規定對上訴人送達110年10月14
    日言詞辯論期日通知書，應認已生合法送達之效力，至上訴
    人究於何時前往領取應受送達之文書，或並未前往領取，於
    送達之效力均無影響（最高法院89年度台聲字第13號裁定意
    旨參照），故上訴人主張其並未收到開庭通知云云，應非可
    採。
  ㈡上訴人復抗辯其未向被上訴人購買任何產品，而未積欠被上
    訴款項云云，惟上訴人上開所指摘部分，係屬原審取捨證據
    、認定事實之職權行使，且上訴人並未具體指出原判決此部
    分違背何等法令及其內容，或依訴訟資料可認為原判決有違
    背法令之具體事實。揆諸首揭法律規定及說明，其上訴為不
    合法，且毋庸命補正，應予駁回。
四、末按於小額訴訟之上訴程序，法院為訴訟費用之裁判時，應
    確定其費用額；訴訟費用，由敗訴之當事人負擔，民事訴訟
    法第436 條之19第1 項、第436 條之32第1 項、第78條規定
    甚明。本件上訴既不合法，第二審訴訟費用新臺幣（下同）
    1,500 元即應由上訴人負擔。爰依上揭法律規定，確定本件
    上訴人應負擔之訴訟費用額為1,500 元。
五、據上論結，本件上訴為不合法，依民事訴訟法第436 條之32
    第1 項、第2 項、第436 條之19第1 項、第444 條第1 項前
    段、第95條、第78條，裁定如主文。
中    華    民    國  111     年    1    月     24    日
                  民事第一庭  審判長法  官  林春長
　
                                    法  官  許自瑋
　
                                    法  官  紀榮泰
正本係照原本作成。
本裁定不得抗告。　　
中　　華　　民　　國　　111 　年　　1 　　月　　24　　日
                                    書記官  郭力瑜